臺灣高等法院高雄分院刑事裁定
110年度抗字第393號
抗  告人  
即受刑人    孫毓婷



上列抗告人因聲請撤銷緩刑案件，不服臺灣屏東地方法院中華民
國110年9月30日裁定(110年度撤緩字第55號)，提起抗告，本院
裁定如下：
    主  文
原裁定撤銷。
檢察官之聲請駁回。
    理  由
一、原裁定意旨略以：㈠受刑人甲○○前因犯對未成年人性交案件
    ，經臺南地院以108年度侵簡字第2號判決判處有期徒刑2月
    、3月，均緩刑5年，並應履行如附表所示和解條件之損害賠
    償等，亦即應向被害人甲女支付新臺幣（下同）5萬元。其
    給付方式：自108年2月份起分期給付，按時於每月25日給付
    2千元，直至完全清償止，於108年4月23日確定（緩刑期間
    自108年4月23日至113年4月22日）。㈡受刑人自上開判決確
    定迄今，並無在監在押之情事，客觀上並無不能履行之情形
    ，惟受刑人於各月之履行期限均未給付（履行上開緩刑所附
    負擔），檢察官已於108年5月依法通知受刑人應依緩刑所附
    條件之金額按期履行並陳報賠償證明文件，復曾於110年5月
    、7月依法通知受刑人應將賠償證明攜帶到臺灣臺南地方檢
    察署，受刑人迄今均未陳報，亦未向檢察官陳報有何不能履
    行之正當事由及提出相關事證等情，以上有臺灣臺南地方檢
    察署108年5月15日南檢錦辛108執緩213字第1089030397號函
    、臺灣臺南地方檢察署刑事執行案件進行單、臺灣臺南地方
    檢察署送達證書等件在卷可查，是受刑人確有未遵期履行上
    開判決所定負擔。㈢審酌向被害人支付損害賠償為諭知緩刑
    之重要負擔、金額非高額，分期後金額更小，受刑人客觀上
    並無不能履行之情形，卻自108年2月起迄110年8月長達2年
    餘均未依約定向被害人給付各期賠償金額等情事，堪認已無
    履行之誠意。就被害人而言，當以受刑人履行緩刑負擔為最
    主要之目的，倘被害人無法依緩刑負擔受清償，而受刑人仍
    得受緩刑之利益寬典，顯不符合一般社會大眾之法律情感，
    足認受刑人違反刑法第74條第2項第3款所定負擔之情節已屬
    重大，且無從再預期受刑人嗣後猶能還款或恪遵相關法令規
    定，顯見原宣告之緩刑難收其預期效果，而有執行刑罰之必
    要等情，因認檢察官依刑法第75條之1第1項第4款之規定，
    聲請撤銷受刑人緩刑之宣告為正當，而撤銷臺灣臺南地方法
    院108年度侵簡字第2號案件中所受之緩刑宣告，固非無見。
二、惟查：檢察官係於110年8月19日向原審法院聲請撤銷如主文
    第2項之緩刑宣告，有聲請書在卷可憑，然受刑人甲○○早於1
    09年4月28日已給付全部之賠償金額5萬元完畢，此經本院向
    被害人及被害人母親查詢無訛，有電話查詢記錄在卷可憑（
    見本院卷第41頁），且依抗告人即受刑人於本院所提之台新
    銀行存款交易明細，亦有44,000元之匯款紀錄（見本院卷第
    9-27頁，明細詳如附表所示），則抗告人稱已清償完畢等語
    ，即非不可信。檢察官以受刑人未完成履行緩刑所附加之條
    件為由，聲請撤銷緩刑宣告，及原審據以撤銷即有誤會，抗
    告意旨執以指摘，為有理由，應由本院將原裁定撤銷，並駁
    回檢察官撤銷緩刑宣告之聲請。
據上論結，應依刑事訴訟法第413條，裁定如主文。
中　　華　　民　　國　　110 　年　　12　　月　　23　　日
                  刑事第四庭    審判長法  官  黃建榮
                                      法  官  任森銓
                                      法  官  李嘉興
以上正本證明與原本無異。
不得再抗告。
中　　華　　民　　國　　110 　年　　12　　月　　23　　日
　　　　　　　　　　　　　　　　　　　書記官　蔡妮庭　　
附表　　　　　　　　　　　　　　　　　　　
編號 序號 發生日期交易時間 轉出帳戶(金融機構) 轉入帳戶(金融機構) 金額 餘額 備註 1 123 00000000 00000000000000(台新) 00000000000000(郵局) 2000  無 2 178 00000000 00000000000000(台新) 00000000000000(郵局) 4000  無 3 271 00000000 00000000000000(台新) 00000000000000(郵局) 4000  無 4 426 00000000 00000000000000(台新) 00000000000000(郵局) 3000  無 5 467 0000000000:14:45 00000000000000(台新) 00000000000000(郵局) 1000 96 CD轉出 6 469 0000000000:14:45 00000000000000(台新) 00000000000000(郵局) -1000 1086 CD轉沖 7 471 0000000000:15:54 00000000000000(台新) 00000000000000(郵局) 1000 96 CD轉出 8 473 0000000000:15:56 00000000000000(台新) 00000000000000(郵局) -1000 1086 CD轉沖 9 475 0000000000:56:48 00000000000000(台新) 00000000000000(郵局) 1000 96 CD轉出 10 9 0000000000:33:59 00000000000000(台新) 00000000000000(郵局) 1000 18552 CD轉出 11  0000000000:37 0000000***7969(郵局，不知何人帳戶) 00000000000000(郵局) 1000 355 彰化銀行ATM轉帳明細表(抗告狀證物3） 12  00000000 無摺存款（甲○○) 00000000000000(郵局) 28000 -- 無摺存款收執聯(抗告狀證物2) 總計     44000 --